【裁判字號】    99,審易,78
【裁判日期】    990305
【裁判案由】    竊盜等
【裁判全文】
臺灣桃園地方法院刑事判決              99年度審易字第78號
公  訴  人  臺灣桃園地方法院檢察署檢察官
被      告  丁○○
            丙○○
上列被告因竊盜等案件，經檢察官提起公訴（98年度偵字第2309
2 號、98年度毒偵字第5728號、98年度毒偵字第5729號），被告
等於本院準備程序進行中，就被訴事實均為有罪之陳述，經本院
告知簡式審判程序意旨，並聽取當事人之意見後，本院裁定依簡
式審判程序審理，判決如下：
    主  文
丁○○結夥三人、攜帶兇器、毀壞門扇竊盜，處有期徒刑玖月；
又施用第二級毒品，處有期徒刑參月。應執行有期徒刑拾壹月。
丙○○結夥三人、攜帶兇器、毀壞門扇竊盜，累犯，處有期徒刑
拾月；又施用第二級毒品，累犯，處有期徒刑參月。應執行有期
徒刑壹年。
    事  實
一、(一)丁○○前於民國87年間因施用毒品案件，經臺灣板橋地方
    法院以87年度毒聲字第1785號裁定送觀察、勒戒後，因認無
    繼續施用毒品之傾向，於87年9 月28日執行完畢釋放出所，
    並經臺灣板橋地方法院檢察署檢察官以87年度偵字第19388
    號為不起訴處分確定；復於前揭經觀察、勒戒執行完畢釋放
    後5 年內之同年間，因施用毒品案件，經臺灣板橋地方法院
    以87年度毒聲字第3537號裁定送觀察、勒戒後，因認有繼續
    施用毒品之傾向，經同院以87年度毒聲字第4158號裁定令入
    戒治處所施以強制戒治，復經同院以88年度毒聲字第3051號
    裁定停止戒治，於88年6 月8 日停止處分出所，所餘戒治期
    間付保護管束，迄於88年12月27日期滿，未經撤銷，視為強
    制戒治執行完畢。(二)丙○○前於民國94年間因施用毒品案件
    ，經臺灣板橋地方法院以94年度毒聲字第1254號裁定送觀察
    、勒戒後，因認有繼續施用毒品之傾向，經同院以94年度毒
    聲字第2330號裁定令入戒治處所施以強制戒治，於95年8 月
    16日停止處分執行完畢出所，並經臺灣板橋地方法院檢察署
    檢察官以95年度戒毒偵字第402 號為不起處分確定。另於85
    年間因違反麻醉藥品管理條例等案件，經臺灣板橋地方法院
    以85年度訴字第2546號判決分別判處有期徒刑5 年6 月、10
    月，應執行有期徒刑6 年2 月確定；復於86年間因違反麻醉
    藥品管理條例案件，經同院以86年度易字第6778號判決判處
    有期徒刑1 年確定；又於同年間因贓物案件，經同院以86年
    度易字第7636號判決判處有期徒刑4 月確定；再於同年間因
    竊盜、偽造文書等案件，經臺灣台東地方法院以87年度易字
    第409 號判決分別判處有期徒刑7 月、7 月，應執行有期徒
    刑1 年確定，前揭86年間所犯4 罪，嗣經臺灣台東地方法院
    以87年度聲字第1293號裁定應執行有期徒刑2 年3 月確定，
    並與前開應執行有期徒刑6 年2 月接續執行，於90年8 月13
    日縮短刑期假釋出監併付保護管束，嗣經撤銷假釋，入監執
    行殘刑4 年2 月又13日。上開共6 罪除經判處有期徒刑5 年
    6 月之罪依法不得減刑外，其餘5 罪嗣經臺灣台東地方法院
    以96年度聲減字第144 號裁定各減其宣告刑二分之一，並分
    別定應執行有期徒刑5 年10月、1 年1 月又15日，前揭殘刑
    4 年2 月又13日經減刑後更為2 年8 月又28日，於98年4 月
    9 日縮刑期滿執行完畢。
二、詎丙○○仍不知悔改與丁○○、乙○○（俟到案後，由本院
    另行審結），結夥三人共同基於意圖為自己不法所有之犯意
    聯絡，於98年10月5 日下午1 時12分許，至桃園縣龜山鄉○○路37巷27弄1 號3 樓之甲○○住處，由丙○○在屋外把風
    ，再由乙○○持客觀上足對人之生命、身體及安全構成威脅
    而可供為兇器使用，頭部經磨尖之螺絲起子1 支（未扣案）
    ，將鐵門門鎖（屬鐵門之一部）撬開破壞後，與丁○○侵入
    前揭屋內（侵入住宅部分，未據告訴），竊取甲○○所有32
    吋液晶電視1 臺、桌上型電腦2 臺（業經甲○○領回），得
    手後正欲將所竊物品搬至乙○○車上時，遭人查覺入屋行竊
    報警及趕回家查看之甲○○所發現，嗣為警與甲○○當場以
    現行犯協力將丁○○、丙○○，分別於同年月5 日下午2 時
    10分許、2 時5 分許，各在桃園縣龜山鄉○○路41巷60號空
    地旁、桃園縣龜山鄉○○路37巷27弄1 號頂樓逮捕，乙○○
    則趁隙脫逃。
三、又郭進煌、丙○○復各基於施用第二級毒品甲基安非他命之
    犯意，郭進煌於98年10月5 日（起訴書誤載為6 日）上午8
    時許，在台北縣新莊市○○○路旁，乙○○所駕駛車內以玻
    璃球燒烤之方式施用甲基安非他命1 次；丙○○則於上開事
    實欄一經強制戒治執行完畢釋放後5 年內，於98年10月6日
    為警採尿時起往前回溯96小時內之某時，在臺灣地區某不詳
    處所，以玻璃球燒烤之方式施用甲基安非他命各1 次，嗣分
    別為警於上揭以現行犯逮捕之二址查獲，並均經其二人同意
    採集尿液送驗後，結果各呈安非他命類陽性反應。
四、案經桃園縣政府警察局龜山分局報請臺灣桃園地方法院檢察
    署檢察官偵查起訴。
    理  由
一、本案被告丁○○、丙○○所犯各均為死刑、無期徒刑或最輕
    本刑為3 年以上有期徒刑以外之罪，其於本院準備程序中就
    前揭被訴事實均為有罪之陳述，經本院告知簡式審判程序之
    旨，並聽取當事人之意見後，本院依刑事訴訟法第273 條之
    1 第1 項規定，裁定進行簡式審判程序，合先敘明。
二、上揭犯罪事實，業據被告丁○○、丙○○分別於警詢、檢察
    官訊問及本院審理時均坦承不諱，並經被害人甲○○分別於
    警詢、檢察官訊問時陳述無訛，且有贓物認領保管單1 紙、
    監視錄影帶翻拍照片2 張、刑案現場照片14張、臺灣檢驗科
    技股份有限公司濫用藥物檢驗報告及桃園縣政府警察局龜山
    分局被採尿人尿液暨毒品真實姓名與編號對照表各2 紙等在
    卷可稽，足認被告之任意性自白與事實相符，堪予採信。按
    毒品危害防制條例於92年7 月9 日修正公布，自93年1 月9
    日施行，而依修正後之規定，僅限於「初犯」及「5 年後再
    犯」2 種情形，始應先經觀察、勒戒或強制戒治程序。倘被
    告於5 年內已再犯，經依法追訴處罰，縱其第3 次（或第3
    次以上）再度施用毒品之時間，在初犯經觀察、勒戒或強制
    戒治執行完畢釋放5 年以後，已不合於「5 年後再犯」之規
    定，且因已於「5 年內再犯」，顯見其再犯率甚高，原實施
    觀察、勒戒或強制戒治，已無法收其實效，即應依該條例第
    10條處罰；又所謂5 年戒斷期間之計算，係指相鄰之前後2
    次施用毒品時間之間隔而言，非可飛躍自初次起算其5 年期
    間（最高法院95年度第7 次刑事庭會議決議、最高法院95年
    度台非字第65號判決參照）。查被告丁○○於87年間經觀察
    、勒戒執行完畢釋放後5 年內之同年間，再因施用毒品案件
    ，經臺灣板橋地方法院分別以裁定送觀察、勒戒及強制戒治
    執行完畢後，並經臺灣板橋地方法院檢察署檢察官以90年度
    戒毒偵字526 號為不起訴處分確定，此有臺灣高等法院被告
    前案紀錄表在卷足憑。依上開說明，本件被告丁○○前經觀
    察、勒戒執行完畢後，於5 年內已再犯施用毒品罪，且經依
    法觀察、勒戒與強制戒治，本件施用第二級毒品之時間，固
    在其經觀察、勒戒與強制戒治執行完畢釋放5 年以後，惟已
    不合於「5 年後再犯」之規定，係3 犯以上，自應依法追訴
    ；又被告丙○○於95年8 月16日強制戒治執行完畢釋放後5
    年內，再犯本件施用第二級毒品之罪，自亦應依法追訴處罰
    。從而本件事證明確，被告二人犯行堪以認定，應分別予以
    論罪科刑。
三、按刑法第321 條第1 項第3 款之攜帶兇器竊盜罪，係以行為
    人攜帶兇器竊盜為其加重條件，此所謂兇器，其種類並無限
    制，凡客觀上足對人之生命、身體、安全構成威脅，具有危
    險性之兇器均屬之，且祇須行竊時攜帶此種具有危險性之兇
    器為已足，並不以攜帶之初有行兇之意圖為必要，最高法院
    79年度台上字第5253號著有判例可資參照，乙○○竊盜時所
    攜帶之螺絲起子1 支，為金屬製品，質地堅硬，足以造成人
    之生命、身體之威脅與傷害，顯為具有危險性之兇器無訛；
    次按門鎖雖為安全設備之一種，但此所謂門鎖，係指附加於
    門上之鎖而言，至毀壞構成門之一部之鎖（如喇叭鎖或鑲在
    鐵門上之鎖）則應認為毀壞門扇，最高法院70年度台上字第
    496 號、85年度台上字第5433號判決意旨可資參照，查乙○○持螺絲起子撬開破壞上開被害人甲○○住處之鐵門門鎖，
    自屬門扇；再按以自己共同犯罪之意思，參與實施犯罪構成
    要件以外之行為（例如把風行為），亦屬共同正犯（司法院
    大法官會議釋字第109 號解釋參照），故被告丙○○於被害
    人住處外把風，惟既以共同犯罪之意思在場把風，應屬共同
    正犯。是核被告丁○○、丙○○所為，均係犯刑法第321 條
    第1 項第4 款、第3 款、第2 款之結夥三人、攜帶兇器、毀
    壞門扇竊盜之加重竊盜罪及毒品危害防制條例第10條第2 項
    之施用第二級毒品罪；被告2 人與乙○○間，就上開所犯加
    重竊盜罪犯行，有犯意聯絡及行為分擔，應論以共同正犯；
    被告2 人所犯上開二罪間，犯意各別，行為互殊，均應予分
    論併罰。又被告丙○○有事實欄一所載之犯罪科刑及執行完
    畢紀錄，此有卷附之臺灣高等法院被告前案紀錄表在卷足憑
    ，其於5 年內先後2 次故意再犯本件有期徒刑以上之二罪，
    均構成累犯，各應依刑法第47條第1 項規定加重其刑。爰分
    別審酌被告二人之前科、素行、竊盜之方法、施用毒品再犯
    率甚高，原實施觀察勒戒、強制戒治，已無法收其實效，於
    本件復另行施用第二級毒品，顯見其等意志不堅，實不宜寬
    縱，惟念其二人犯後均坦承犯行、所竊得之財物業經被害人
    領回及態度良好等一切情狀，分別量處如主文所示之刑，並
    各定其應執行之刑。末按刑法第38條第3 項係規定「犯人」
    所有供犯罪所用之物，得宣告沒收，並非規定屬「被告」所
    有之物，始得宣告沒收，而共同正犯於意思聯絡範圍內，組
    成一共犯團體，團體中之任何成員均為「犯人」，供犯罪所
    用之物，只要屬於「犯人」所有，均得宣告沒收，不以必屬
    於本件被告所有者為限（最高法院92年度台上字第787 號判
    決意旨參照），查未扣案螺絲起子1 支，雖係共同正犯乙○○所有供本件犯罪所用之物，惟暨未扣案，且復乏確據證明
    尚屬存在，為免將來執行之困難，爰不併予宣告沒收，附此
    敘明。
據上論斷，應依刑事訴訟法第273 條之1 第1 項、第299 條第1
項前段，毒品危害防制條例第10條第2 項，刑法第11條前段、第
28條、第321 條第1 項第2 款、第3 款、第4 款、第47條第1 項
、第51條第5 款，判決如主文。
本案經檢察官潘怡華到庭執行職務。
中    華    民    國    99    年    3    月     5    日
                        刑事庭    法  官  劉為丕
以上正本證明與原本無異。
如不服本判決，應於判決送達後10日內向本院提出上訴狀（應附
繕本），其未敘述上訴理由者，應於上訴期間屆滿後20日內補提
理由書狀於本院，上訴於臺灣高等法院。
                                  書記官  陳淑瓊
中    華    民    國    99    年    3    月     5    日
附錄本案論罪科刑法條：
中華民國刑法第321 條第1 項
犯竊盜罪而有左列情形之一者，處6 月以上、5 年以下有期徒刑
：
一、於夜間侵入住宅或有人居住之建築物、船艦或隱匿其內而犯
    之者。
二、毀越門扇、牆垣或其他安全設備而犯之者。
三、攜帶兇器而犯之者。
四、結夥三人以上而犯之者。
五、乘火災、水災或其他災害之際而犯之者。
六、在車站或埠頭而犯之者。
毒品危害防制條例第10條
施用第一級毒品者，處6 月以上 5 年以下有期徒刑。
施用第二級毒品者，處3 年以下有期徒刑。

司法院資訊處製作；財團法人民間司法改革基金會備份。
